臺灣高等法院臺中分院刑事判決　　　 100年度上訴字第1611號
上　訴　人
即　被　告　呂朝文
選任辯護人　謝英吉律師
上列上訴人因違反毒品危害防制條例案件，不服臺灣臺中地方法
院100年度訴字第793 號，中華民國100年6月9日第一審判決（起
訴案號：臺灣臺中地方法院檢察署100年度偵緝字第173號），提
起上訴，本院判決如下：
    主  文
上訴駁回。
    事  實
一、呂朝文（綽號大胖、大呆、大胖文）前於民國九十五年間因
    竊盜案件，經臺灣臺中地方法院以九十五年度訴字第七九八
    號判決判處有期徒刑一年六月確定，再同法院以九十六年度
    聲減字第一五四三號裁定減刑減為有期徒刑九月確定，於九
    十七年四月十五日縮刑期滿執行完畢。詎仍不知悔改，明知
    海洛因、甲基安非他命分別係屬毒品危害防制條例第二條第
    二項第一款、第二款所公告列管之第一、二級毒品，不得非
    法持有、販賣、轉讓，竟為獲取利益，分別基於販賣第一、
    二級毒品海洛因、甲基安非他命牟利之犯意，於不詳時、地
    ，向姓名年籍均不詳之人，購入不詳數量、價格之海洛因、
    甲基安非他命後，再將海洛因及甲基安非他命予以分裝，並
    以其所使用門號0000000000、00000000
    00號行動電話作為對外聯繫毒品交易時間、地點、金額等
    事宜之聯絡工具，先後於如附表一所示之時間及地點，販賣
    海洛因予附表一所示之陳宗隆、蔣永和、邱仕泉（各次販賣
    之對象、時間、地點、聯絡交易方式及每次販賣所得均詳如
    附表一所載），而獲取價差為利潤。另於如附表二所示之時
    間及地點，販賣甲基安非他命予附表二所示之柯汶吟（其販
    賣之時間、地點、聯絡交易方式及該次販賣所得均詳如附表
    二所載），而獲取價差為利潤。
二、呂朝文另基於轉讓第一級毒品海洛因之犯意，以其所使用上
    開門號0000000000號行動電話與莊宏昌所持用之
    門號0000000000號（起訴書誤載為000000
    0000號）行動電話聯繫，於附表三所示之時間、地點，
    無償轉讓僅供單次施用份量不足一公克之海洛因予莊宏昌施
    用（無證據證明轉讓之第一級毒品海洛因數量，超過行政院
    依毒品危害防制條例第八條第六項頒訂之「轉讓毒品加重其
    刑之數量標準」第二條第一項第一款規定之淨重五公克以上
    之數量）。
三、嗣因臺灣臺中地方法院檢察署檢察官查得呂朝文涉犯販賣毒
    品之情事，而指揮臺中縣警察局（現已改制為臺中市政府警
    察局，下同）大甲分局偵辦，並依通訊保障及監察法規定，
    自九十九年三月二十五日起至九十九年四月二十三日止，對
    呂朝文所使用之0000000000號行動電話門號進行
    通訊監察，嗣經警依通訊監察之內容，於九十九年五月二十
    日持臺灣臺中地方法院核發之搜索票，至陳宗隆、蔣永和、
    邱仕泉、柯汶吟、莊宏昌之住處執行搜索，再依陳宗隆、蔣
    永和、邱仕泉、柯汶吟、莊宏昌之指證而查悉上情，乃於九
    十九年五月二十一日為警持臺灣臺中地方法院核發之搜索票
    ，至呂朝文位於臺中縣外埔鄉（現已改制為臺中市外埔區，
    下同）長生路三七四號住處執行搜索，因未能查獲呂朝文，
    且呂朝文經傳喚、拘提均未到，再經臺灣臺中地方法院檢察
    署發布通緝，始於一００年一月十八日晚間十時二十五分許
    ，在臺中市○○區○○路六一六號對面，緝獲呂朝文到案。
四、案經臺灣臺中地方法院檢察署檢察官指揮臺中市政府警察局
    大甲分局偵辦後報告臺灣臺中地方法院檢察署檢察官偵查起
    訴。
    理  由
壹、證據能力方面：
一、按被告以外之人於偵查中向檢察官所為之陳述，除顯有不可
    信之情況者外，得為證據，刑事訴訟法第一百五十九條之一
    第二項亦有明文。現階段刑事訴訟法規定檢察官代表國家偵
    查犯罪、實施公訴，依法其有訊問被告、證人及鑑定人之權
    ，證人、鑑定人且須具結，而實務運作時，檢察官偵查中向
    被告以外之人所取得之陳述，原則上均能遵守法律規定，不
    致違法取供，其可信度極高，職是，被告以外之人前於偵查
    中已具結而為證述，除反對該項供述得具有證據能力之一方
    ，已釋明「顯有不可信之情況」之理由外，即不宜遽指該證
    人於偵查中之陳述不具證據能力。查本件證人陳宗隆、蔣永
    和、邱仕泉、柯汶吟、莊宏昌等於偵查中檢察官訊問時所為
    之證述，業經依法具結擔保其證述之真實性，且其前揭證述
    ，並無證據顯示係遭受強暴、脅迫、詐欺、利誘等外力干擾
    情形或在影響其心理狀況，致妨礙其自由陳述等顯不可信之
    情況下所為，是上開證人於偵查中所為之證述，客觀上並無
    顯不可信之情況，自具有證據能力。
二、國家基於犯罪偵查之目的，對被告或犯罪嫌疑人進行通訊監
    察，乃係以監控與過濾受監察人通訊內容之方式，蒐集對其
    有關之紀錄，並將該紀錄予以查扣，作為認定犯罪與否之證
    據，屬於刑事訴訟上強制處分之一種，而監聽係通訊保障及
    監察法第十三條第一項所定通訊監察方法之一，司法警察機
    關依法定程序執行監聽取得之錄音，係以錄音設備之機械作
    用，真實保存當時通訊之內容，如通訊一方為受監察人，司
    法警察在監聽中蒐集所得之通訊者對話，若其通話本身即係
    被告進行犯罪中構成犯罪事實之部分內容，則依前開說明，
    自與所謂「審判外之陳述」無涉，應不受傳聞法則之規範，
    當然具有證據能力。至司法警察依據監聽錄音結果予以翻譯
    而製作之監聽譯文，屬於文書證據之一種，於被告或訴訟關
    係人對其譯文之真實性發生爭執或有所懷疑時，法院固應依
    刑事訴訟法第一百六十五條之一第二項規定，以適當之設備
    ，顯示該監聽錄音帶之聲音，以踐行調查證據之程序，俾確
    認該錄音聲音是否為通訊者本人及其內容與監聽譯文之記載
    是否相符；或傳喚該通訊者；或依其他法定程序，為證據調
    查。倘被告或訴訟關係人對該通訊監察譯文之真實性並不爭
    執，即無勘驗辨認其錄音聲音之調查必要性，法院於審判期
    日如已踐行提示監聽譯文供當事人辨認或告以要旨，使其表
    示意見等程序並為辯論者，其所為之訴訟程序即無不合（最
    高法院九十七年度臺上字第五九四０號判決參照）。查本案
    卷內之通訊監察譯文，業經臺灣臺中地方法院法官核准在案
    ，有詳載案由、監察電話、對象及時間等之九十九年度聲監
    字第四五二號通訊監察書及電話附表（監聽電話00000
    00000號、監察期間九十九年三月二十五日至同年四月
    二十三日，見警(一)卷第四頁）在卷可稽，係依法所為之監聽
    ，而檢察官、被告、辯護人對該等通訊監察譯文之真實性並
    不爭執，且本院於審理期日亦已踐行提示並告以要旨之程序
    ，揆諸上述說明，該等通訊監察譯文應具有證據能力。
三、又按被告以外之人（包括證人、鑑定人、告訴人、被害人及
    共同被告等）於審判外之陳述雖不符刑事訴訟法第一百五十
    九條之一至之四等四條之規定，而經當事人於審判程序同意
    作為證據，法院審酌該言詞陳述或書面陳述作成時之情況，
    認為適當者，亦得為證據；當事人、代理人或辯護人於法院
    調查證據時，知有刑事訴訟法第一百五十九條第一項不得為
    證據之情形，而未於言詞辯論終結前聲明異議者，視為有前
    項之同意，同法第一百五十九條之五定有明文。立法意旨在
    於傳聞證據未經當事人之反對詰問予以核實，原則上先予排
    除。惟若當事人已放棄反對詰問權，於審判程序中表明同意
    該等傳聞證據可作為證據；或於言詞辯論終結前未聲明異議
    ，基於尊重當事人對傳聞證據之處分權，及證據資料愈豐富
    ，愈有助於真實發見之理念，且強化言詞辯論主義，使訴訟
    程序得以順暢進行，上開傳聞證據亦均具有證據能力。查本
    件除前開部分外，其餘本案卷內相關證人之證述、文書卷證
    資料，檢察官、被告及辯護人於本院準備程序及審理時，並
    未就有何於刑事訴訟法第一百五十九條第一項不得為證據之
    情形於本院言詞辯論終結前聲明異議，且有關本案證人之證
    述、文書卷證資料亦經本院於審理期日逐一提示、朗讀，並
    告以要旨，本院復審酌相關證人證述筆錄製成、文書卷證資
    料取得，並無證據顯示有何違背程序規定情事，依據上述之
    說明，均應具有證據能力。
貳、實體方面：
一、有關附表一所示被告販賣第一級毒品海洛因部分：
（一）上開如附表一所示販賣海洛因予陳宗隆、蔣永和、邱仕泉
      之犯罪事實，業據被告呂朝文於原審及本院審理時坦承不
      諱（見原審卷第七八至七九頁背面；本院卷第一一二頁背
      面、第一三三頁），核與證人陳宗隆、蔣永和、邱仕泉分
      別於警詢、偵查中及原審審理時所證述之情節相符（見警
      (一)卷第二一、二二、五十至五五、六四至六六頁、偵字第
      一七八０六號卷第五四至五六頁、他字第一七三０號卷第
      二五至二七、四七、四八頁、偵緝字第一七三號卷第四二
      、四三頁、原審卷第六九至七一頁背面、第七三頁背面、
      第七四頁），復有原審法院九十九年度聲監字第四五二號
      通訊監察書一份、證人陳宗隆、蔣永和、邱仕泉指認被告
      之犯罪嫌疑人指認紀錄表各一份、門號00000000
      00號行動電話通訊監察譯文三份附卷可稽（見警(一)卷第
      四、二四、二六至二八、五五、五七、六七、七十頁），
      而上開通訊監察譯文，雖因雙方未明示購買毒品海洛因，
      無法直接證明被告與上開證人等是否有確實完成毒品海洛
      因之交易，惟衡之海洛因屬第一級毒品，無論持有、施用
      、販賣，均屬違法行為，為治安機關所嚴查，此為眾所週
      知之事實，毒品交易均於隱密下進行，渠等以通訊聯絡亦
      鮮有明白直接以「毒品」、「海洛因」等名稱或相近之用
      語稱之，都以暗語或彼此已有默契之含混語意而為溝通，
      因此，依上開通訊監察譯文，雖未見雙方明言購買毒品之
      說詞，惟依上開證人等證述分別有向被告購買毒品海洛因
      之證詞，且被告亦坦認有販賣海洛因予上開證人等之情事
      ，並參酌其通訊之內容，足徵上開證人等證述確有與被告
      交易毒品海洛因之情節尚非憑空虛捏，應堪採信。又比對
      被告持用之行動電話門號0000000000號通訊監
      察譯文與證人陳宗隆、蔣永和、邱仕泉之證述，均有相當
      之關聯性，足以補強上開證人陳宗隆、蔣永和、邱仕泉之
      證詞，而擔保渠等前開所稱向被告購買毒品海洛因之真實
      性。據上事證，足徵上開證人陳宗隆、蔣永和、邱仕泉證
      述曾於附表一所示時間、地點，與被告相約交易海洛因之
      證述應屬真實可信。
（二）按販賣毒品之所謂販賣行為，係行為人基於營利之目的，
      而販入或賣出毒品而言。販賣毒品者，其主觀上須有營利
      之意圖，且客觀上有販賣之行為，即足構成，至於實際上
      是否已經獲利，則非所問。而販賣第一級毒品海洛因既係
      違法行為，當非可公然為之，亦無公定價格，係可任意分
      裝增減份量，且每次買賣之價格、數量，亦隨時依雙方之
      關係深淺、資力、需求量、對行情之認知、來源是否充裕
      、查緝是否嚴緊、購買者被查獲時供述購買對象之可能風
      險之評估等因素，而異其標準，機動調整，非可一概論之
      。本案雖未扣得被告販賣予證人陳宗隆、蔣永和、邱仕泉
      之第一級毒品海洛因，證人陳宗隆、蔣永和、邱仕泉亦不
      知被告販入第一級毒品海洛因之成本、交付之數量如何，
      是販賣之利得，除非經被告詳細供出各次所販賣毒品之進
      價及售價，且數量俱臻明確外，實難察得其交易實情，惟
      毒品均量微價高，且依一般社會通念以觀，販賣行為在通
      常情形下均係以牟利為其主要誘因及目的，販賣者從價差
      或量差中牟利，方式雖異，然其販賣行為在意圖營利則屬
      同一。從而，舉凡其有償交易，除足反證其確另基於某種
      非圖利本意之關係外，通常尚難因無法查悉其販入價額作
      為是否高價賣出之比較，諉無營利之意思，阻卻販賣犯行
      之追訴。復衡以近年來毒品之濫用，危害國民健康與社會
      安定日益嚴重，治安機關對於販賣或施用毒品之犯罪行為
      ，無不嚴加查緝，各傳播媒體對於政府大力掃毒之決心亦
      再三報導，已使毒品不易取得且物稀價昂。被告與上開證
      人間並無特別之親屬情誼，上開證人等均證述分別向被告
      購買第一級毒品海洛因時，均有交付對價而均屬有償之行
      為，又被告於行為時為年約三十歲之成年人，對於販賣毒
      品之重刑實知之甚詳，如無相當利潤可圖，豈有甘冒遭受
      重刑之風險，而將海洛因以販入價格轉販賣或無償轉讓他
      人之理？是被告販賣第一級毒品海洛因予上開證人等，其
      主觀上顯係基於營利之販賣意圖而為毒品之提供行為至明
      。
二、有關附表二所示被告販賣第二級毒品甲基安非他命部分：
（一）上開如附表二所示販賣甲基安非他命予柯汶吟之犯罪事實
      ，業據被告呂朝文於原審及本院審理時坦承不諱（見原審
      卷第七九頁；本院卷第一一二頁背面、第一三三頁），核
      與證人柯汶吟分別於警詢、偵查中及原審審理時所證述之
      情節相符（見警(一)卷第三六頁、他字第一七三０號卷第八
      八、八九頁、原審卷第七二頁），復有原審法院九十九年
      度聲監字第四五二號通訊監察書、證人柯汶吟指認被告之
      犯罪嫌疑人指認紀錄表、門號0000000000號行
      動電話通訊監察譯文各一份附卷可稽（見警(一)卷第四、三
      八、四十頁），而上開通訊監察譯文，雖因雙方未明示購
      買毒品甲基安非他命，無法直接證明被告與證人柯汶吟是
      否有確實完成毒品甲基安非他命之交易，惟衡之甲基安非
      他命屬第二級毒品，無論持有、施用、販賣，均屬違法行
      為，為治安機關所嚴查，此為眾所週知之事實，毒品交易
      均於隱密下進行，渠等以通訊聯絡亦鮮有明白直接以「毒
      品」、「甲基安非他命」等名稱或相近之用語稱之，都以
      暗語或彼此已有默契之含混語意而為溝通，因此，依上開
      通訊監察譯文，雖未見雙方明言購買毒品之說詞，惟依證
      人柯汶吟證述確有向被告購買甲基安非他命之證詞，且被
      告亦坦認有販賣甲基安非他命予證人柯汶吟之情事，並參
      酌其通訊之內容，足徵證人柯汶吟證述確有與被告交易毒
      品甲基安非他命之情節尚非憑空虛捏，應堪採信。又比對
      被告持用之行動電話門號0000000000號通訊監
      察譯文與證人柯汶吟之證述，均有相當之關聯性，足以補
      強證人柯汶吟之證詞，而擔保渠等前開所稱向被告購買甲
      基安非他命之真實性。據上事證，足徵證人柯汶吟證述曾
      於附表二所示時間、地點，與被告相約交易甲基安非他命
      之證述應屬真實可信。
（二）按販賣毒品之所謂販賣行為，係行為人基於營利之目的，
      而販入或賣出毒品而言。販賣毒品者，其主觀上須有營利
      之意圖，且客觀上有販賣之行為，即足構成，至於實際上
      是否已經獲利，則非所問。而販賣第二級毒品甲基安非他
      命既係違法行為，當非可公然為之，亦無公定價格，係可
      任意分裝增減份量，且每次買賣之價格、數量，亦隨時依
      雙方之關係深淺、資力、需求量、對行情之認知、來源是
      否充裕、查緝是否嚴緊、購買者被查獲時供述購買對象之
      可能風險之評估等因素，而異其標準，機動調整，非可一
      概論之。本案雖未扣得被告販賣予證人柯汶吟之第二級毒
      品甲基安非他命，證人柯汶吟亦不知被告販入第二級毒品
      甲基安非他命之成本、交付之數量如何，是販賣之利得，
      除非經被告詳細供出所販賣甲基安非他命之進價及售價，
      且數量俱臻明確外，實難察得其交易實情，惟毒品均量微
      價高，且依一般社會通念以觀，販賣行為在通常情形下均
      係以牟利為其主要誘因及目的，販賣者從價差或量差中牟
      利，方式雖異，然其販賣行為在意圖營利則屬同一。從而
      ，舉凡其有償交易，除足反證其確另基於某種非圖利本意
      之關係外，通常尚難因無法查悉其販入價額作為是否高價
      賣出之比較，諉無營利之意思，阻卻販賣犯行之追訴。復
      衡以近年來毒品之濫用，危害國民健康與社會安定日益嚴
      重，治安機關對於販賣或施用毒品之犯罪行為，無不嚴加
      查緝，各傳播媒體對於政府大力掃毒之決心亦再三報導，
      已使毒品不易取得且物稀價昂。被告與證人柯汶吟間並無
      特別之親屬情誼，證人柯汶吟證述確有向被告購買第二級
      毒品甲基安非他命時，有交付對價而屬有償之行為，又被
      告於行為時為年約三十歲之成年人，對於販賣毒品之重刑
      實知之甚詳，如無相當利潤可圖，豈有甘冒遭受重刑之風
      險，而將甲基安非他命以販入價格轉販賣或無償轉讓他人
      之理？是被告販賣第二級毒品甲基安非他命予證人柯汶吟
      ，其主觀上亦顯係基於營利之販賣意圖而為毒品之提供行
      為至明。
三、有關附表三所示被告轉讓第一級毒品海洛因部分：
    上開於附表三所示時間、地點，無償轉讓僅供單次施用份量
    不足一公克之海洛因予證人莊宏昌施用之事實，業據被告於
    原審及本院準備程序、審理時坦承不諱（見原審卷第四四頁
    背面、第七九頁背面；本院卷第一一二頁背面、第一三三頁
    ），核與證人莊宏昌於警詢、偵查中所證述之情節相符（見
    警(一)卷第七七、七八頁、他字第一七三０號卷第一０六、一
    ０七頁），復有原審法院九十九年度聲監字第四五二號通訊
    監察書、證人莊宏昌指認被告之犯罪嫌疑人指認紀錄表、門
    號0000000000號行動電話通訊監察譯文各一份附
    卷可稽（見警(一)卷第四、八十、八三頁），足認被告上開自
    白核與事實相符，應堪採信。
四、另經警對被告所使用之上開0000000000號行動電
    話門號進行通訊監察後，依通訊監察之內容，於九十九年五
    月二十日持原審法院核發之搜索票，至證人陳宗隆、蔣永和
    、邱仕泉、柯汶吟、莊宏昌之住處執行搜索，並於九十九年
    五月二十一日為警另持原審法院核發之搜索票，至被告位於
    臺中市○○區○○路三七四號住處執行搜索，因未能查獲被
    告，且被告經傳喚、拘提均未到，再經臺灣臺中地方法院檢
    察署發布通緝，始於一００年一月十八日晚間十時二十五分
    許，在臺中市○○區○○路六一六號對面緝獲被告到案等情
    ，亦有原審法院九十九年度聲搜字第一八三二號搜索票五紙
    、臺中市政府警察局搜索筆錄五份、扣押物品目錄表一份、
    臺灣臺中地方法院檢察署檢察官拘票一紙、職務報告一份在
    卷可參（見九十九年度他字第一七三０號卷第十一至十四、
    三七至四一、五八至六十、七五至七八頁、警(一)卷第五、七
    至十頁、警(二)卷第一頁）。
五、綜上所述，本案事證明確，被告上開各次販賣第一級毒品海
    洛因、販賣第二級毒品甲基安非他命及轉讓第一級毒品海洛
    因之犯行均堪予認定，應予依法論科。
六、論罪科刑部分：
（一）按海洛因、甲基安非他命分屬毒品危害防制條例第二條第
      二項第一款、第二款所定之第一級毒品、第二級毒品，不
      得非法持有、販賣或轉讓。核被告呂朝文於犯罪事實一如
      附表一所示之時間及地點，各次販賣第一級毒品海洛因予
      證人陳宗隆、蔣永和、邱仕泉之所為，均係犯毒品危害防
      制條例第四條第一項之販賣第一級毒品罪；於犯罪事實一
      如附表二所示之時間及地點，販賣第二級毒品甲基安非他
      命予證人柯汶吟之所為，係犯毒品危害防制條例第四條第
      二項之販賣第二級毒品罪；而於犯罪事實二如附表三所示
      之時間、地點，無償轉讓第一級毒品海洛因予證人莊宏昌
      施用之所為，係犯毒品危害防制條例第八條第一項之轉讓
      第一級毒品罪。
（二）被告於前述各次販賣第一級毒品海洛因、第二級毒品甲基
      安非他命及轉讓第一級毒品海洛因前，持有第一級毒品海
      洛因、第二級毒品甲基安非他命之低度行為，應分別為販
      賣第一、二級毒品及轉讓第一級毒品之高度行為所吸收，
      均不另論罪。
（三）被告於犯罪事實一如附表一所示十二次販賣第一級毒品之
      犯行、如附表二所示一次販賣第二級毒品之犯行及犯罪事
      實二如附表三所示一次轉讓第一級毒品之犯行，均犯意各
      別，行為互殊，自應予分論併罰。
（四）被告前於九十五年間因竊盜案件，經原審法院以九十五年
      度訴字第七九八號判決判處有期徒刑一年六月確定，再經
      原審以九十六年度聲減字第一五四三號裁定減刑減為有期
      徒刑九月確定，於九十七年四月十五日縮刑期滿執行完畢
      乙節，有臺灣高等法院被告前案紀錄表一份在卷可憑，其
      於有期徒刑執行完畢後，五年以內故意再犯本件有期徒刑
      以上之販賣第一、二級毒品及轉讓第一級毒品罪，均為累
      犯，除死刑、無期徒刑部分依法不得加重外，其餘部分則
      應依刑法第四十七條第一項規定，加重其刑。另本案被告
      轉讓第一級毒品海洛因予證人莊宏昌，證人莊宏昌於偵查
      中證稱：被告在金牌遊藝場拿一小包給伊，伊並沒有拿錢
      給伊等語（見他字第一七三０號卷第一０七頁），而被告
      於原審審理時供稱：伊只交給莊宏昌不到一公克的量，數
      量很少等語（見原審卷第八十頁），是被告轉讓海洛因予
      證人莊宏昌施用之淨重，並無證據可資證明已超過行政院
      依毒品危害防制條例第八條第六項頒訂之「轉讓毒品加重
      其刑之數量標準」第二條第一項第一款規定之淨重五公克
      以上之數量，故被告轉讓第一級毒品海洛因部分，自毋庸
      依毒品危害防制條例第八條第六項之規定加重其刑，附此
      敘明。
（五）關於被告販賣第一級毒品予邱仕泉部分，被告之選任辯護
      人於本院主張被告於偵查及審判中均已自白上開犯行，應
      依毒品危害防制條例第十七條第二項規定減輕其刑云云。
      惟按毒品危害防制條例第十七條第二項規定：犯第四條至
      第八條之罪於偵查及審判中均自白者，減輕其刑。此所謂
      「自白」，係指被告坦承有上述罪名構成要件之行為者而
      言。而同條例第四條之販賣毒品罪（包括販賣第一級至第
      四級毒品），係以行為人主觀上具有營利之意圖，而在客
      觀上將毒品價售或有償讓與他人，為其構成要件。若行為
      人主觀上並無營利之意圖，而係單純與他人合資向販賣者
      購買毒品施用，即與販賣毒品罪之構成要件不侔。故被告
      若均否認價售或有償讓與毒品予他人之事實，而僅供承與
      他人合資向販賣者購買毒品施用者，即難認其已自白犯販
      賣毒品罪，自與上揭減刑規定之要件不合（最高法院一０
      ０年度臺上字第四八七六號判決意旨參照）。本件被告雖
      於原審及本院審理時自白坦承此部分犯行，惟其在偵查中
      始終否認有販賣海洛因予邱仕泉之事實，迭次辯稱：「（
      問：是否在三月二十八日、五月六日在大甲區還有外埔區
      販賣海洛因給邱仕泉？）不是我在賣，是他找我一起去跟
      別人買，他錢不夠，他說看誰有在賣，我們去跟他買，他
      跟我借錢，我們一起去跟阿雄買的，二次都在大甲買的。
      」、「（問：對於證人邱仕泉陳述有何意見？）邱仕泉問
      我在那裡，我說我在遊藝場，他問我說要不要一起買海洛
      因，我就進去拿，是別人拿給邱仕泉的。」（見偵緝字第
      一七三號卷第二十、四二頁）。觀其陳述，係合資購買，
      兩人為合同行為，與販賣之買賣雙方為對立行為者迥異，
      顯非有關販賣毒品構成要件之承認，自難認於偵查中已自
      白上開犯行，核與毒品危害防制條例第十七條第二項之規
      定不符，不得減輕其刑。
（六）再按刑之量定，為求個案裁判之妥當性，法律固賦予法院
      裁量權，但此項裁量權之行使，除應依刑法第五十七條規
      定，審酌行為人及其行為等一切情狀，為整體之評價，並
      應顧及比例原則與平等原則，使罪刑均衡，輕重得宜，以
      契合社會之法律感情。又刑法第五十九條規定犯罪之情狀
      可憫恕者，得酌量減輕其刑，其所謂「犯罪之情狀」，與
      同法第五十七條規定科刑時應審酌之一切情狀，並非有截
      然不同之領域，於裁判上酌減其刑時，應就犯罪一切情狀
      （包括第五十七條所列舉之十款事項），予以全盤考量，
      審酌其犯罪有無可憫恕之事由（即有無特殊之原因與環境
      ，在客觀上足以引起一般同情，以及宣告法定低度刑，是
      否猶嫌過重等等），以為判斷（最高法院九十五年度台上
      字第六一五七號判決意旨參照）。查販賣第一級毒品罪，
      其法定刑為死刑、無期徒刑，別無其他自由刑之規定，刑
      度可謂重大。然同為販賣第一級毒品之人，其原因動機不
      一，犯罪情節未必盡同，或有大盤毒梟者，亦有中、小盤
      之分，甚或僅止於吸毒者友儕間為求互通有無之有償轉讓
      者亦有之，其販賣行為所造成危害社會之程度自屬有異，
      法律科處此類犯罪，所設之法定最低本刑卻同為「死刑或
      無期徒刑；處無期徒刑者，得併科新臺幣一千萬元以下罰
      金」，不可謂不重。於此情形，倘依其情狀處以有期徒刑
      ，即足以懲儆，並可達防衛社會之目的者，自非不可依客
      觀之犯行與主觀之惡性二者加以考量其情狀是否有可憫恕
      之處，適用刑法第五十九條之規定酌量減輕其刑，期使個
      案裁判之量刑，能斟酌至當，符合比例原則。被告就附表
      一所示販賣海洛因之犯行，其販賣次數固非可謂少，惟均
      屬小額交易，其販賣之數量及獲取之利益均非龐大，犯罪
      情節較諸販毒集團尚屬零星小額，且被告僅係單純販賣交
      易毒品，並無施用強暴、脅迫之不法手段，更無向購買毒
      品之人積極催討交易款項，以其情節而論，其惡性尚不如
      專以販賣第一級毒品維生之販毒集團重大，被告既非販賣
      毒品之大盤或中盤商，其販賣第一級毒品之行為對社會整
      體侵害之程度尚非鉅大，則被告所犯販賣第一級毒品罪，
      其最輕法定本刑為無期徒刑，本院依其客觀之犯行與主觀
      之惡性二者加以考量其犯罪情狀，認在客觀上顯非不可憫
      恕，以其所犯之罪之最低法定刑為無期徒刑而言，縱使量
      處法定最低刑度之無期徒刑，仍嫌過重，難謂符合罪刑相
      當性及比例原則，更無從與大毒梟之惡行有所區隔，爰依
      刑法第五十九條之規定，就被告販賣第一級毒品罪部分，
      均予以酌量減輕其刑，並均先加重後減輕之（法定刑為死
      刑、無期徒刑部分則僅予以減輕其刑）。又刑法第五十九
      條之酌量減輕其刑，必於犯罪之情狀，在客觀上足以引起
      一般同情，認為即予宣告法定最低度刑期，猶嫌過重者，
      始有其適用。被告販賣甲基安非他命之數量雖非甚鉅，與
      大盤販賣整批大量毒品者截然有別，且所得亦非甚多，惟
      被告所犯販賣第二級毒品罪，其最輕本刑為有期徒刑七年
      ，尚難謂其有情輕法重情形，故本院認並無適用刑法第五
      十九條規定之餘地，併此敘明。
七、原審判決認被告罪證明確，適用毒品危害防制條例第四條第
    一項、第二項、第八條第一項、第十九條第一項，刑法第十
    一條、第四十七條第一項、第五十九條、第五十一條第五款
    等規定，並審酌毒品對社會秩序及國民健康危害至深且鉅，
    嚴重影響社會治安，製造、運輸、販賣等行為情節尤重，更
    應嚴加非難，所為實乃法所不容而懸為厲禁，而被告明知毒
    品對人體健康戕害甚鉅，為牟取利益，無視國家杜絕毒品犯
    罪之禁令，多次販賣海洛因及販賣甲基安非他命一次，且無
    償轉讓海洛因供他人施用，肇生他人施用毒品之來源，戕害
    國民身心健康，且有滋生其他犯罪之可能，及被告不思以正
    當途徑合法掙取金錢，圖以販賣第一、二級毒品獲利，犯罪
    動機不良，惟念其犯後於原審審理時坦承犯行，終能勇於認
    錯悔過，及其販賣毒品之次數、所得等一切情狀，分別量處
    如附表一、二、三之「罪名及宣告刑」欄所示之刑，並定其
    應執行刑為有期徒刑十六年六月。復說明未扣案販賣第一、
    二級毒品所得新臺幣七千五百元沒收，如全部或一部不能沒
    收時，以其財產抵償之理由（詳後述）。核其認事用法俱無
    不當，量刑亦稱允洽。被告上訴意旨主張其於偵查及審判中
    均已自白販賣毒品予邱仕泉之犯行，應依法減輕其刑，以及
    請求從輕量刑云云，惟被告並不合於毒品危害防制條例第十
    七條第二項之減刑要件，業據本院說明如前，且原審所處之
    刑，並無過重之情事，是被告之上訴為無理由，應予駁回。
八、沒收部分：
（一）按毒品危害防制條例第十九條第一項規定：犯第四條之罪
      者，其供犯罪所用或因犯罪所得之財物，均沒收之，如全
      部或一部不能沒收時，追徵其價額或以其財產抵償之。但
      該條項並無如同條例第十八條第一項所定「不問屬於犯人
      與否，沒收之」之明文，自屬相對沒收主義之立法。是其
      應沒收之物，應以屬被告所有者為限。又該規定所稱「追
      徵其價額」者，係指所沒收之物為金錢以外之其他財物而
      無法沒收時，應追徵其價額，使其繳納與原物相當之價額
      。如所得財物為金錢而無法沒收時，始應「以其財產抵償
      之」（最高法院九十三年度台上第二七四三號、九十五年
      度台上字第三０五號判決意旨參照）；且金錢為代替物，
      重在兌換價值，而不在原物，自難拘泥於沒收原物之理論
      ，認沒收販賣毒品所得之金錢，以當場查獲扣押者為限，
      苟能證明其為販賣毒品所得之金錢，均應予以沒收（最高
      法院九十二年度台上字第五二二七號判決參照），是販賣
      毒品所得之金錢，無論已否扣案，如仍屬存在，即應依法
      沒收。據此，被告販賣海洛因各次所得詳如附表一所示及
      販賣甲基安非他命所得詳如附表二所示，上開販賣毒品所
      得之金額雖未扣案，然亦無證據證明已不存在，且既為被
      告因犯罪所得之財物，仍應依毒品危害防制條例第十九條
      第一項之規定，分別於被告附表一、二所示各該販賣海洛
      因、甲基安非他命犯行之罪刑項下併予諭知沒收，如全部
      或一部不能沒收時，依同條項之規定，以被告之財產抵償
      之。（最高法院九十九年度第五次刑事庭會議決議(二)參照
      ）。
（二）搭配門號0000000000號行動電話一支（含ＳＩ
      Ｍ卡一張），雖係被告用以聯繫附表一編號一至十一所示
      販賣海洛因、附表二所示販賣甲基安非他命及附表三所示
      轉讓海洛因事宜所用，而搭配門號0000000000
      號行動電話一支（含ＳＩＭ卡一張），雖係被告用以聯繫
      附表一編號十二所示販賣海洛因事宜所用，惟均未扣案，
      且被告於原審審理時供稱：都是跟別人借的，不是伊的等
      語（見原審卷第八十頁），而門號0000000000
      號係案外人吳清義於九十九年二月二十三日申請使用等情
      ，亦有通聯調閱查詢單一紙在卷可參（見警(一)卷第十五頁
      ），且本院亦查無證據足資證明上開行動電話及門號ＳＩ
      Ｍ卡確均屬被告所有之物，自無從依毒品危害條例第十九
      第一項之規定諭知沒收，附此敘明。
據上論斷，應依刑事訴訟法第三百六十八條，判決如主文。
本案經檢察官陳惠珠到庭執行職務。
中    華    民    國   100    年    9     月    28    日
            刑事第七庭    審判長法  官  林  榮  龍
                                法  官  黃  仁  松
                                法  官  王  義  閔
上列正本證明與原本無異。
如不服本判決應於收受送達後十日內向本院提出上訴書狀，其未
敘述上訴理由者，並得於提起上訴後十日內向本院補提理由書 (
均須按他造當事人之人數附繕本)「切勿逕送上級法院」。
                                書記官  王  麗  珍
中    華    民    國    10    年    9     月    28    日
附錄：本案論罪科刑法條全文
毒品危害防制條例第4條第1、2項
製造、運輸、販賣第一級毒品者，處死刑或無期徒刑；處無期徒
刑者，得併科新臺幣2千萬元以下罰金。
製造、運輸、販賣第二級毒品者，處無期徒刑或7 年以上有期徒
刑，得併科新臺幣1 千萬元以下罰金。
毒品危害防制條例第8條第1項
轉讓第一級毒品者，處 1 年以上 7 年以下有期徒刑，得併科新
臺幣 1 百萬元以下罰金。
附表一：販賣第一級毒品海洛因部分
┌──┬───┬──────┬───────┬──────┬───────┬────────┬──────────────┐
│編號│購毒者│聯絡交易時間│交易地點      │  金   額   │交易方式      │ 所犯法條       │罪名及宣告刑                │
│    │      │  （民國）  │              │ （新臺幣） │              │                │                            │
├──┼───┼──────┼───────┼──────┼───────┼────────┼──────────────┤
│ 1  │陳宗隆│99年3 月25日│臺中縣大甲區（│1,000元     │陳宗隆於左揭時│毒品危害防制條例│呂朝文販賣第一級毒品，累犯，│
│    │      │14時1 分至15│現已改制為臺中│            │間以其持用門號│第4條第1項      │處有期徒刑拾伍年捌月。未扣案│
│    │      │時20分間    │市大甲區，以下│            │0000000000號行│                │販賣第一級毒品所得新臺幣壹仟│
│    │      │            │均以改制後之地│            │動電話與呂朝文│                │元沒收，如全部或一部不能沒收│
│    │      │            │址）育德路28號│            │所持用門號0989│                │時，以其財產抵償之。        │
│    │      │            │「金牌遊藝場」│            │461043號行動電│                │                            │
│    │      │            │大門旁        │            │話聯絡購買海洛│                │                            │
│    │      │            │              │            │因2 包之事宜，│                │                            │
│    │      │            │              │            │於電話聯繫後，│                │                            │
│    │      │            │              │            │在左揭地點，由│                │                            │
│    │      │            │              │            │呂朝文將2 包海│                │                            │
│    │      │            │              │            │洛因交予陳宗隆│                │                            │
│    │      │            │              │            │，並向陳宗隆收│                │                            │
│    │      │            │              │            │取1000元，而完│                │                            │
│    │      │            │              │            │成交易。      │                │                            │
├──┼───┼──────┼───────┼──────┼───────┼────────┼──────────────┤
│ 2  │陳宗隆│99年3 月25日│臺中市大甲區育│500元       │陳宗隆於左揭時│毒品危害防制條例│呂朝文販賣第一級毒品，累犯，│
│    │      │18時40分至18│德路28號「金牌│            │間以其持用門號│第4條第1項      │處有期徒刑拾伍年陸月。未扣案│
│    │      │時48分間    │遊藝場」大門旁│            │0000000000號行│                │販賣第一級毒品所得新臺幣伍佰│
│    │      │            │              │            │動電話與呂朝文│                │元沒收，如全部或一部不能沒收│
│    │      │            │              │            │所持用門號0989│                │時，以其財產抵償之。        │
│    │      │            │              │            │461043號行動電│                │                            │
│    │      │            │              │            │話聯絡購買海洛│                │                            │
│    │      │            │              │            │因1 包之事宜，│                │                            │
│    │      │            │              │            │於電話聯繫後，│                │                            │
│    │      │            │              │            │在左揭地點，由│                │                            │
│    │      │            │              │            │呂朝文將1 包海│                │                            │
│    │      │            │              │            │洛因交予陳宗隆│                │                            │
│    │      │            │              │            │，並向陳宗隆收│                │                            │
│    │      │            │              │            │取500 元，而完│                │                            │
│    │      │            │              │            │成交易。      │                │                            │
├──┼───┼──────┼───────┼──────┼───────┼────────┼──────────────┤
│ 3  │陳宗隆│99年3 月26日│臺中市大甲區蔣│500元       │陳宗隆於左揭時│毒品危害防制條例│呂朝文販賣第一級毒品，累犯，│
│    │      │8 時29分至8 │公路「大甲旅社│            │間以其持用門號│第4條第1項      │處有期徒刑拾伍年陸月。未扣案│
│    │      │時38分間    │」305號房內   │            │0000000000號行│                │販賣第一級毒品所得新臺幣伍佰│
│    │      │            │              │            │動電話與呂朝文│                │元沒收，如全部或一部不能沒收│
│    │      │            │              │            │所持用門號0989│                │時，以其財產抵償之。        │
│    │      │            │              │            │461043號行動電│                │                            │
│    │      │            │              │            │話聯絡購買海洛│                │                            │
│    │      │            │              │            │因1 包之事宜，│                │                            │
│    │      │            │              │            │於電話聯繫後，│                │                            │
│    │      │            │              │            │在左揭地點，由│                │                            │
│    │      │            │              │            │呂朝文將1 包海│                │                            │
│    │      │            │              │            │洛因交予陳宗隆│                │                            │
│    │      │            │              │            │，並向陳宗隆收│                │                            │
│    │      │            │              │            │取500 元，而完│                │                            │
│    │      │            │              │            │成交易。      │                │                            │
├──┼───┼──────┼───────┼──────┼───────┼────────┼──────────────┤
│ 4  │陳宗隆│99年3 月26日│臺中市大甲區經│500元       │陳宗隆於左揭時│毒品危害防制條例│呂朝文販賣第一級毒品，累犯，│
│    │      │20時35分至20│國路與和平路口│            │間以其持用門號│第4條第1項      │處有期徒刑拾伍年陸月。未扣案│
│    │      │時37分間    │旁            │            │0000000000號行│                │販賣第一級毒品所得新臺幣伍佰│
│    │      │            │              │            │動電話與呂朝文│                │元沒收，如全部或一部不能沒收│
│    │      │            │              │            │所持用門號0989│                │時，以其財產抵償之。        │
│    │      │            │              │            │461043號行動電│                │                            │
│    │      │            │              │            │話聯絡購買海洛│                │                            │
│    │      │            │              │            │因1 包之事宜，│                │                            │
│    │      │            │              │            │於電話聯繫後，│                │                            │
│    │      │            │              │            │在左揭地點，由│                │                            │
│    │      │            │              │            │呂朝文將1 包海│                │                            │
│    │      │            │              │            │洛因交予陳宗隆│                │                            │
│    │      │            │              │            │，並向陳宗隆收│                │                            │
│    │      │            │              │            │取500 元，而完│                │                            │
│    │      │            │              │            │成交易。      │                │                            │
├──┼───┼──────┼───────┼──────┼───────┼────────┼──────────────┤
│ 5  │陳宗隆│99年3 月27日│臺中市大甲區經│500元       │陳宗隆於左揭時│毒品危害防制條例│呂朝文販賣第一級毒品，累犯，│
│    │      │14時19分至14│國路與和平路口│            │間以其持用門號│第4條第1項      │處有期徒刑拾伍年陸月。未扣案│
│    │      │時25分間    │旁            │            │0000000000號行│                │販賣第一級毒品所得新臺幣伍佰│
│    │      │            │              │            │動電話與呂朝文│                │元沒收，如全部或一部不能沒收│
│    │      │            │              │            │所持用門號0989│                │時，以其財產抵償之。        │
│    │      │            │              │            │461043號行動電│                │                            │
│    │      │            │              │            │話聯絡購買海洛│                │                            │
│    │      │            │              │            │因1 包之事宜，│                │                            │
│    │      │            │              │            │於電話聯繫後，│                │                            │
│    │      │            │              │            │在左揭地點，由│                │                            │
│    │      │            │              │            │呂朝文將1 包海│                │                            │
│    │      │            │              │            │洛因交予陳宗隆│                │                            │
│    │      │            │              │            │，並向陳宗隆收│                │                            │
│    │      │            │              │            │取500 元，而完│                │                            │
│    │      │            │              │            │成交易。      │                │                            │
├──┼───┼──────┼───────┼──────┼───────┼────────┼──────────────┤
│ 6  │陳宗隆│99年3 月28日│臺中市大甲區經│500元       │陳宗隆於左揭時│毒品危害防制條例│呂朝文販賣第一級毒品，累犯，│
│    │      │1 時56分至2 │國路與和平路口│            │間以其持用門號│第4條第1項      │處有期徒刑拾伍年陸月。未扣案│
│    │      │時0分間     │旁            │            │0000000000號行│                │販賣第一級毒品所得新臺幣伍佰│
│    │      │            │              │            │動電話與呂朝文│                │元沒收，如全部或一部不能沒收│
│    │      │            │              │            │所持用門號0989│                │時，以其財產抵償之。        │
│    │      │            │              │            │461043號行動電│                │                            │
│    │      │            │              │            │話聯絡購買海洛│                │                            │
│    │      │            │              │            │因1 包之事宜，│                │                            │
│    │      │            │              │            │於電話聯繫後，│                │                            │
│    │      │            │              │            │在左揭地點，由│                │                            │
│    │      │            │              │            │呂朝文將1 包海│                │                            │
│    │      │            │              │            │洛因交予陳宗隆│                │                            │
│    │      │            │              │            │，並向陳宗隆收│                │                            │
│    │      │            │              │            │取500 元，而完│                │                            │
│    │      │            │              │            │成交易。      │                │                            │
├──┼───┼──────┼───────┼──────┼───────┼────────┼──────────────┤
│ 7  │陳宗隆│99年3 月28日│臺中市外埔區長│500元       │陳宗隆於左揭時│毒品危害防制條例│呂朝文販賣第一級毒品，累犯，│
│    │      │15時28分至15│生路鐵山後面之│            │間以其持用門號│第4條第1項      │處有期徒刑拾伍年陸月。未扣案│
│    │      │時39分間    │魚池旁        │            │0000000000號行│                │販賣第一級毒品所得新臺幣伍佰│
│    │      │            │              │            │動電話與呂朝文│                │元沒收，如全部或一部不能沒收│
│    │      │            │              │            │所持用門號0989│                │時，以其財產抵償之。        │
│    │      │            │              │            │461043號行動電│                │                            │
│    │      │            │              │            │話聯絡購買海洛│                │                            │
│    │      │            │              │            │因1 包之事宜，│                │                            │
│    │      │            │              │            │於電話聯繫後，│                │                            │
│    │      │            │              │            │在左揭地點，由│                │                            │
│    │      │            │              │            │呂朝文將1 包海│                │                            │
│    │      │            │              │            │洛因交予陳宗隆│                │                            │
│    │      │            │              │            │，並向陳宗隆收│                │                            │
│    │      │            │              │            │取500 元，而完│                │                            │
│    │      │            │              │            │成交易。      │                │                            │
├──┼───┼──────┼───────┼──────┼───────┼────────┼──────────────┤
│ 8  │陳宗隆│99年4 月5 日│臺中市大甲區育│500元       │陳宗隆於左揭時│毒品危害防制條例│呂朝文販賣第一級毒品，累犯，│
│    │      │18時10分許  │德路28號「金牌│            │間以其持用門號│第4條第1項      │處有期徒刑拾伍年陸月。未扣案│
│    │      │            │遊藝場」大門旁│            │0000000000號行│                │販賣第一級毒品所得新臺幣伍佰│
│    │      │            │              │            │動電話與呂朝文│                │元沒收，如全部或一部不能沒收│
│    │      │            │              │            │所持用門號0989│                │時，以其財產抵償之。        │
│    │      │            │              │            │461043號行動電│                │                            │
│    │      │            │              │            │話聯絡購買海洛│                │                            │
│    │      │            │              │            │因1 包之事宜，│                │                            │
│    │      │            │              │            │於電話聯繫後，│                │                            │
│    │      │            │              │            │在左揭地點，由│                │                            │
│    │      │            │              │            │呂朝文將1 包海│                │                            │
│    │      │            │              │            │洛因交予陳宗隆│                │                            │
│    │      │            │              │            │，並向陳宗隆收│                │                            │
│    │      │            │              │            │取500 元，而完│                │                            │
│    │      │            │              │            │成交易。      │                │                            │
├──┼───┼──────┼───────┼──────┼───────┼────────┼──────────────┤
│ 9  │蔣永和│99年3 月26日│臺中市大甲區經│1,000元     │蔣永和於左揭時│毒品危害防制條例│呂朝文販賣第一級毒品，累犯，│
│    │      │17時19分至17│國路與和平路口│            │間以其持用門號│第4條第1項      │處有期徒刑拾伍年捌月。未扣案│
│    │      │時33分間    │之「OK便利超商│            │0000000000號行│                │販賣第一級毒品所得新臺幣壹仟│
│    │      │            │」前          │            │動電話與呂朝文│                │元沒收，如全部或一部不能沒收│
│    │      │            │              │            │所持用門號0989│                │時，以其財產抵償之。        │
│    │      │            │              │            │461043號行動電│                │                            │
│    │      │            │              │            │話聯絡購買海洛│                │                            │
│    │      │            │              │            │因1 包之事宜，│                │                            │
│    │      │            │              │            │於電話聯繫後，│                │                            │
│    │      │            │              │            │在左揭地點，由│                │                            │
│    │      │            │              │            │呂朝文將1 包海│                │                            │
│    │      │            │              │            │洛因交予蔣永和│                │                            │
│    │      │            │              │            │，並向蔣永和收│                │                            │
│    │      │            │              │            │取1000元，而完│                │                            │
│    │      │            │              │            │成交易。      │                │                            │
├──┼───┼──────┼───────┼──────┼───────┼────────┼──────────────┤
│ 10 │邱仕泉│99年3 月28日│臺中市大甲區育│500元       │邱仕泉於左揭時│毒品危害防制條例│呂朝文販賣第一級毒品，累犯，│
│    │      │8 時48分至8 │德路28號「金牌│            │間以其持用門號│第4條第1項      │處有期徒刑拾伍年陸月。未扣案│
│    │      │時59分間    │遊藝場」大門旁│            │0000000000號行│                │販賣第一級毒品所得新臺幣伍佰│
│    │      │            │              │            │動電話與呂朝文│                │元沒收，如全部或一部不能沒收│
│    │      │            │              │            │所持用門號0989│                │時，以其財產抵償之。        │
│    │      │            │              │            │461043號行動電│                │                            │
│    │      │            │              │            │話聯絡購買海洛│                │                            │
│    │      │            │              │            │因1 包之事宜，│                │                            │
│    │      │            │              │            │於電話聯繫後，│                │                            │
│    │      │            │              │            │在左揭地點，由│                │                            │
│    │      │            │              │            │呂朝文將1 包海│                │                            │
│    │      │            │              │            │洛因交予邱仕泉│                │                            │
│    │      │            │              │            │，並向邱仕泉收│                │                            │
│    │      │            │              │            │取500 元，而完│                │                            │
│    │      │            │              │            │成交易。      │                │                            │
├──┼───┼──────┼───────┼──────┼───────┼────────┼──────────────┤
│ 11 │邱仕泉│99年3 月28日│臺中市大甲區某│500元       │邱仕泉於左揭時│毒品危害防制條例│呂朝文販賣第一級毒品，累犯，│
│    │      │19時0 分至19│雜貨店前      │            │間以其持用門號│第4條第1項      │處有期徒刑拾伍年陸月。未扣案│
│    │      │時10分間    │              │            │0000000000號行│                │販賣第一級毒品所得新臺幣伍佰│
│    │      │            │              │            │動電話與呂朝文│                │元沒收，如全部或一部不能沒收│
│    │      │            │              │            │所持用門號0989│                │時，以其財產抵償之。        │
│    │      │            │              │            │461043號行動電│                │                            │
│    │      │            │              │            │話聯絡購買海洛│                │                            │
│    │      │            │              │            │因1 包之事宜，│                │                            │
│    │      │            │              │            │於電話聯繫後，│                │                            │
│    │      │            │              │            │在左揭地點，由│                │                            │
│    │      │            │              │            │呂朝文將1 包海│                │                            │
│    │      │            │              │            │洛因交予邱仕泉│                │                            │
│    │      │            │              │            │，並向邱仕泉收│                │                            │
│    │      │            │              │            │取500 元，而完│                │                            │
│    │      │            │              │            │成交易。      │                │                            │
├──┼───┼──────┼───────┼──────┼───────┼────────┼──────────────┤
│ 12 │邱仕泉│99年5 月6 日│臺中市大甲區育│500元       │邱仕泉於左揭時│毒品危害防制條例│呂朝文販賣第一級毒品，累犯，│
│    │      │16時許      │德路28號「金牌│            │間以其持用門號│第4條第1項      │處有期徒刑拾伍年陸月。未扣案│
│    │      │            │遊藝場」大門旁│            │0000000000號行│                │販賣第一級毒品所得新臺幣伍佰│
│    │      │            │              │            │動電話與呂朝文│                │元沒收，如全部或一部不能沒收│
│    │      │            │              │            │所持用門號0983│                │時，以其財產抵償之。        │
│    │      │            │              │            │036583號行動電│                │                            │
│    │      │            │              │            │話聯絡購買海洛│                │                            │
│    │      │            │              │            │因1 包之事宜，│                │                            │
│    │      │            │              │            │於電話聯繫後，│                │                            │
│    │      │            │              │            │在左揭地點，由│                │                            │
│    │      │            │              │            │呂朝文將1 包海│                │                            │
│    │      │            │              │            │洛因交予邱仕泉│                │                            │
│    │      │            │              │            │，並向邱仕泉收│                │                            │
│    │      │            │              │            │取500 元，而完│                │                            │
│    │      │            │              │            │成交易。      │                │                            │
└──┴───┴──────┴───────┴──────┴───────┴────────┴──────────────┘
 附表二：販賣第二級毒品甲基安非他命部分
┌──┬───┬──────┬───────┬──────┬───────┬────────┬──────────────┐
│編號│購毒者│聯絡交易時間│交易地點      │  金   額   │交易方式      │ 所犯法條       │罪名及宣告刑                │
│    │      │  （民國）  │              │ （新臺幣） │              │                │                            │
├──┼───┼──────┼───────┼──────┼───────┼────────┼──────────────┤
│ 1  │柯汶吟│99年3 月25日│臺中市大甲區蔣│500元       │柯汶吟於左揭時│毒品危害防制條例│呂朝文販賣第二級毒品，累犯，│
│    │      │20時24分至20│公路「大甲旅社│            │間以其持用門號│第4條第2項      │處有期徒刑柒年陸月。未扣案販│
│    │      │時39分間    │」305號房內   │            │0000000000號行│                │賣第二級毒品所得新臺幣伍佰元│
│    │      │            │              │            │動電話與呂朝文│                │沒收，如全部或一部不能沒收時│
│    │      │            │              │            │所持用門號0989│                │，以其財產抵償之。          │
│    │      │            │              │            │461043號行動電│                │                            │
│    │      │            │              │            │話聯絡購買甲基│                │                            │
│    │      │            │              │            │安非他命1 包之│                │                            │
│    │      │            │              │            │事宜，於電話聯│                │                            │
│    │      │            │              │            │繫後，在左揭地│                │                            │
│    │      │            │              │            │點，由呂朝文將│                │                            │
│    │      │            │              │            │1 包甲基安非他│                │                            │
│    │      │            │              │            │命交予柯汶吟，│                │                            │
│    │      │            │              │            │並向柯汶吟收取│                │                            │
│    │      │            │              │            │500 元，而完成│                │                            │
│    │      │            │              │            │交易。        │                │                            │
└──┴───┴──────┴───────┴──────┴───────┴────────┴──────────────┘
 附表三：轉讓第一級毒品海洛因部分
┌──┬───┬──────┬─────┬────────┬──────────────┐
│編號│受讓者│轉讓聯絡時間│轉讓地點  │   所犯法條     │罪名及宣告刑                │
│    │      │   (民國)   │          │                │                            │
├──┼───┼──────┼─────┼────────┼──────────────┤
│ 1  │莊宏昌│99年3 月28日│臺中市大甲│毒品危害防制條例│呂朝文轉讓第一級毒品，累犯，│
│    │      │9 時40分    │區「金牌遊│第8條第1項      │處有期徒刑壹年貳月。        │
│    │      │            │藝場」內  │                │                            │
└──┴───┴──────┴─────┴────────┴──────────────┘